# 请教陈老师，在建工程预估转固定资产

提问人：心海拂清风 时间：2018-01-10 20:21:08
1 、预转固定资产与固定资产试运行是啥关系，实物中如何把握？试运行可以不转固定资产？验收和达到预定可使用状态啥关系？企业说资产处于试运行状态，很多资产折旧年限不一样无法确定各项价值，因此没有转固定资产，谢谢。 2 、应付工程款期末重分类到其他非流动负债吧？谢谢。 3 、终止经营损益包含全部的股东的净利润吧，不扣除少数股东的吧？谢谢 4 、股份支付和股权激励有区别吗？拟IPO企业目前如果是按照净资产转让或者入股会被认定为股份支付吗？该公司公允价值很难确定，此时如何处理较好？以免被监管机构怀疑适用股份支付准则。 5 、拟IPO企业员工按照净资产入股一定会被认定为股份支付吗？股东按照净资产入股一般不会被认定为股份支付是吧。挂牌公司只是说低于净资产入股或者转让很可能被认定为股份支付，目前IPO证监会对这块如何把控？谢谢。 6 、因为非同一控制下合并评估增值后的固定资产的计税基础和入账价值是做借：商誉/营业外收入 贷方：递延所得税负债 ，我想明白了相当于购买日递延所得税负债初始确认的金额冲减商誉或者冲减营业外收入，那如果合并时候确认营业外收入 300 万，递延所得税负债冲减营业外收入 1300 万，导致合并报表层面出现营业外收入-1000万，需要重分类到商誉吧，商誉做成负数也需要重分类到营业外收入吧，对了，同时这块还需要考虑冲减少数股东承担的商誉或者负商誉，理解是否合理，谢谢。

回答人：chenyiwei
1 、需结合具体情况，依据《企业会计准则第 17 号——借款费用》第十三条和第十四条规定，判断是否达到预定可使用状态。 2 、取决于其支付时间是否在资产负债表日后 12 个月内，与其支付目的是否为购建非流动资产无关。 3 、是，不扣除归属于少数股东的部分。 4 、股份支付是会计概念，股权激励是税务和监管概念。标的股份公允价值的确定，请参考《北京注册会计师协会专家委员会提示[2016]第 8 号——IPO企业股权激励工具关注的审计重点》中对“四个维度”的表述。 5 、每股账面净资产不等于标的股份的授予日公允价值。事实上大部分情况下公允价值高于每股净资产。 6 、是。商誉不可能为负数，负商誉也不可能为正数。少数股权对应的商誉或负商誉不确认。

提问人：心海拂清风 时间：2018-01-11 09:49:31
6 、我想表达的是递延所得税是否应该大股东和少数股东以其承担？商誉肯定是只确认母公司的，谢谢。

回答人：chenyiwei
递延所得税是可辨认资产的一部分，少数股东也应按比例享有或承担其对被收购方可辨认净资产的影响金额。